臺灣臺南地方法院刑事判決
111年度易字第304號
公  訴  人  臺灣臺南地方檢察署檢察官
被      告  黃柏憲




上列被告因竊盜案件，經檢察官提起公訴（110年度偵緝字第649
號），本院判決如下：
    主  文
黃柏憲無罪。
    理  由
一、公訴意旨略以：被告黃柏憲於民國109年9月14日起至109年1
    0月初止，承租址設臺南市○○區○○街000號房屋(下稱176號房
    屋)並居住在該處。詎被告意圖為自己不法之所有，基於竊
    盜之犯意，於109年9月21日下午3時39分許，先步行至位於
    臺南市○○區○○街000巷0弄0號潘文文之住處(此房屋與176號
    房屋係背對背)大門前確認無人在內後，再繞經176號房屋旁
    空地，進入176號房屋後方與告訴人潘文文住處後方相鄰之
    防火巷內，徒手推開告訴人住所後方朝向防火巷之未上鎖之
    窗戶，並攀爬窗戶進入告訴人住處內，徒手竊取置放在告訴
    人住處客廳辦公桌抽屜內之錢包內現金新臺幣(下同)6萬2千
    元及振興券4份(價值1萬2千元)得手，旋即攀爬上開窗戶逃
    離現場。因認被告涉犯刑法第321條第1項第1款、第2款之踰
    越窗戶侵入住宅竊盜罪嫌。
二、按犯罪事實應依證據認定，無證據不得認定犯罪事實；不能
    證明被告犯罪者，應諭知無罪之判決，刑事訴訟法第154條
    第2項、第301條第1項分別定有明文。又檢察官對於起訴之
    犯罪事實，應負提出證據及說服之實質舉證責任。倘其所提
    出之證據，不足為被告有罪之積極證明，或其指出證明之方
    法，無從說服法院以形成被告有罪之心證，基於無罪推定之
    原則，自應為被告無罪判決之諭知（最高法院92年台上字第
    128號判決意旨參照）。
三、公訴意旨認被告涉犯踰越窗戶侵入住宅竊盜罪嫌，無非係以
    告訴人潘文文於警詢時及偵查中之證述，及警卷所附現場照
    片6張、2樓監視器翻拍畫面2張、其餘監視器翻拍畫面2張
　　及偵卷所附現場照片12張、現場圖(含照片)1份、110年9月1
    6日、110年9月28日、110年12月1日職務報告、監視器畫面
    勘驗筆錄各1份，為其佐證。訊據被告堅決否認有何踰越窗
    戶侵入住宅竊盜犯行，辯稱：伊沒有去告訴人家偷錢，伊去
    告訴人住處按電鈴，是因告訴人住處的油煙味飄到伊的住處
    ，味道很難受等語。
四、經查：
  ㈠告訴人位於臺南市○○區○○街000巷0弄0號之住所，於109年9月
    21日下午2時50分許至同日下午5時15分許之間，遭他人侵入
    ，並竊取告訴人放置於客廳辦公桌抽屜內之錢包內現金6萬2
    千元及振興券4份(價值1萬2千元)之事實，業據告訴人於警
    詢時指訴明確，並有現場照片2張在卷可稽，且為被告所不
    爭執，此部分事實固堪以認定。惟告訴人供稱伊於109年9月
    21日下午2時50分許離開住處，同日下午5時15分許發現抽屜
    內財物不見乙情（見警卷第4頁），是以告訴人並未見到本
    案竊盜行為人，其上開陳述自無從據以證明被告為本案竊盜
    行為人。
　㈡公訴意旨雖提出告訴人上開住所後方之附近民宅2樓監視器畫
    面翻拍照片2張（下稱防火巷照片，見警卷第23頁）、告訴
    人上開住處大門附近監視器畫面翻拍照片2張(下稱大門前照
    片，見警卷第25頁），及勘驗筆錄1份為證，主張被告於109
    年9月21日下午3時39分許，先步行至告訴人上址住所大門前
    確認無人在內後，再繞經176號房屋旁空地，進入176號房屋
    後方與告訴人住處後方相鄰之防火巷內，徒手推開告訴人住
    所後方朝向防火巷之未上鎖之窗戶，並攀爬窗戶進入告訴人
    住處內行竊等情。然參諸上開防火巷照片所攝得之內容僅為
    有一人曾進出防火巷，並未拍攝到攀爬告訴人住處後方窗戶
    畫面，且所拍攝到之人物影像模糊，未拍攝到臉部；而上開
    大門前照片雖拍到被告至告訴人住所大門前及路經告訴人住
    處大門附近，此雖為被告所供認之事實，但顯無法與防火巷
    照片之模糊影像比對，尚難逕認為同一人。又上開防火巷照
    片係於109年9月21日15時39分許至15時42分許所攝得，而上
    開大門前照片係在同日15時50分至15時51分許攝得，雖該監
    視器約慢4分鐘，但仍可據以判斷，防火巷照片所拍攝到之
    模糊影像時間早於上開大門前照片之拍攝時間，則公訴意旨
    認為被告「先步行至告訴人上址住處大門前確認無人在內後
    ，再繞經176號房屋旁空地，進入176號房屋後方與告訴人住
    處後方相鄰之防火巷內」之事實即與上開客觀證據不合，尚
    難遽採。況參以卷附員警所繪製之現場圖所示（見偵二卷第
    75頁），被告從租屋處之後門右轉後，即可進入上開防火巷
    ，倘若被告確有進入上開防火巷後，再侵入告訴人住處行竊
    之行為，則其行竊得手後何以不儘速經由與防火巷較近之租
    屋處後門返回住處，卻特地走至告訴人住處大門前張望，並
    在門前附近走動，而自暴被查獲之危險中，亦非無疑，是上
    開證據顯不足據以認定被告即為本案竊盜行為人。
　㈢公訴意旨固以110年12月1日職務報告為證，主張被告曾於案
    發前進入上開防火巷，而案發前至告訴人發現遭竊之時間內
    ，該通往告訴人未上鎖窗戶之防火巷，除該竊嫌外，均無他
    人進出乙情。惟觀諸上開職務報告之記載：「……後方之防火
    巷所拍攝之角度有限，職當時觀看監視器畫面從被害人離家
    到返家這段時間，也僅有拍到黃嫌一人，故職當時才將黃嫌
    列為關係人」等語（見偵二卷第109頁）。可知上開職務報
    告之立論基礎源於上開防火巷監視器畫面。又參諸110年9月
    16日職務報告記載：由於案發現場屬於較單純之社區，監視
    器不足，故只有照到告訴人住處後方防火巷，並無其他監視
    器畫面可供銜接等語（見偵二卷第37頁）。再觀諸上開防火
    巷照片內容（見警卷第23頁照片、偵二卷第75頁現場圖所繪
    「二樓監視器位置」），該監視器之拍攝角度係由上而下，
    所攝得畫面約三分之二為該民宅陽台及一樓之雨遮或屋簷，
    並未攝得該防火巷路面、入口或路尾之完整畫面，亦未拍攝
    到告訴人之住所後方窗戶；對照檢察官就上開防火巷監視畫
    面之勘驗筆錄記載「播放時間00：54時，畫面下方走進一人
    」、「播放時間03：11，有一人向畫面右方走出」等語（見
    偵二卷第121頁），可知該監視器並未攝得該人完整之進出
    防火巷畫面及過程，一旦有人走入上開畫面中之雨遮或屋簷
    下方，該監視器即拍攝不到影像。則倘若有他人自防火巷入
    口處開始即沿著民宅之雨遮或屋簷下方一路行走至告訴人住
    所後方，上開監視器即無法拍攝到畫面。是公訴意旨援引11
    0年12月1日職務報告內容「監視器畫面從被害人離家到返家
    這段時間，僅有拍到黃嫌一人」云云，而認為本案竊盜行為
    人即為被告，顯存在合理懷疑，自不得據為對被告不利之認
    定。
五、綜上所述，公訴意旨所援引證據，均不足證明被告有其所指
    之竊盜犯行；此外，復查無其他積極事證足以證明被告有公
    訴意旨所指上揭犯行，揆諸首揭說明，要屬不能證明被告犯
    罪，此部分公訴意旨自應為無罪之諭知。
據上論斷，應依刑事訴訟法第301條第1項，判決如主文。
本案經檢察官許友容提起公訴，檢察官粟威穆到庭執行職務。
中　　華　　民　　國　　111 　年　　11　　月　　16　　日
　　　　　　　　　刑事第十庭    法　官　陳鈺雯
以上正本證明與原本無異。
如不服本判決應於收受送達後20日內向本院提出上訴書狀，並應
敘述具體理由。其未敘述上訴理由者，應於上訴期間屆滿後20日
內向本院補提理由書( 均須按他造當事人之人數附繕本) 「切勿
逕送上級法院」。
                                書記官  洪儀珊　
中　　華　　民　　國　　111 　年　　11　　月　　17　　日